臺灣板橋地方法院刑事判決　　　　　　　96年度訴字第2319號
公　訴　人　臺灣板橋地方法院檢察署檢察官
被　　　告　甲○○
上列被告因毒品危害防制條例案件，經檢察官提起公訴（96年度
毒偵字第3853號），本院依簡式審判程序判決如下：
    主  文
甲○○施用第一級毒品，處有期徒刑捌月；減為有期徒刑肆月，
如易科罰金，以新臺幣壹仟元折算壹日。又施用第二級毒品，處
有期徒刑肆月；減為有期徒刑貳月，如易科罰金，以新臺幣壹仟
元折算壹日。扣案安非他命壹包（驗餘淨重零點壹伍貳柒公克）
及安非他命殘渣袋肆只內之微量安非他命均沒收銷燬之，上開安
非他命之外包裝袋伍只、吸食器壹組均沒收。有期徒刑部分應執
行有期徒刑伍月，如易科罰金，以新臺幣壹仟元折算壹日。
    事  實
一、甲○○前因施用毒品案件，經本院以95年度毒聲字第168 號
    裁定送觀察、勒戒後，認無繼續施用毒品之傾向，而於民國
    95年5 月3 日執行完畢釋放出所，並由臺灣板橋地方法院檢
    察署檢察官以95年度毒偵緝字第196 號為不起訴處分確定。
    詎其仍不知悔改，於上開觀察、勒戒執行完畢後五年內，復
    基於施用第一級毒品海洛因（下稱海洛因）之犯意，於96年
    4 月9 日，在其位於臺北縣中和市○○路261 號3 樓住處，
    以將海洛因粉末摻入香菸後，再點火吸食之方式，非法施用
    海洛因一次。又基於施用第二級毒品安非他命（下稱安非他
    命）之犯意，於96年4 月11日上午10時許，在上開住處以將
    安非他命粉末置於玻璃球管吸食器內，再以火置於其下方燒
    烤使安非他命產生煙霧而加以吸用之方式，非法施用安非他
    命一次。嗣於96年4 月11日下午5 時30分許，在臺北縣中和
    市○○路261 號前為警查獲，並扣得其所有之安非他命一包
    （驗餘淨重0.1527公克）、安非他命殘渣袋四只及吸食器一
    組等物。
二、案經臺北市政府警察局中正第二分局報請臺灣板橋地方法院
    檢察署檢察官偵查起訴。
    理  由
一、本件被告甲○○所犯係死刑、無期徒刑、最輕本刑為三年以
    上有期徒刑以外之罪，其於準備程序中就被訴事實為有罪之
    陳述，經法官告知簡式審判程序之旨，並聽取公訴人及被告
    之意見後，本院業已於96年7 月27日依刑事訴訟法第273 條
    之1 第1 項之規定，合議裁定由受命法官獨任進行簡式審判
    程序。
二、前揭事實業據被告於警詢、偵查及本院審理中均供承不諱，
    而其於上開時、地為警查獲後，經警採集尿液送臺灣尖端先
    進生技醫藥股份有限公司以EIA 酵素免疫分析法初步檢驗及
    以GC/MS 氣相層析質譜儀法確認檢驗結果，確均呈鴉片類（
    嗎啡）及安非他命類陽性反應乙節，亦有該公司96年4 月20
    日濫用藥物檢驗報告及偵辦毒品案件尿液檢體委驗單各一紙
    附卷可稽，並有上開毒品安非他命一包（驗餘淨重0.1527公
    克）、安非他命殘渣袋四只及施用毒品之器具吸食器一組等
    物扣案可資佐證。而上開扣案安非他命經鑑驗結果，確實含
    有安非他命成分乙節，復有交通部民用航空局醫務中心96年
    5 月2 日航藥鑑字第0960335 號毒品鑑定書一紙在卷可按，
    足認被告上開不利於己之自白與事實相符。據此，本案事證
    明確，被告犯行堪以認定。
三、又被告前因施用毒品案件，經本院以95年度毒聲字第168 號
    裁定送觀察、勒戒後，認無繼續施用毒品之傾向，而於95年
    5 月3 日執行完畢釋放出所，並由臺灣板橋地方法院檢察署
    檢察官以95年度毒偵緝字第196 號為不起訴處分確定等情，
    有臺灣高等法院被告前案紀錄表一份在卷可參，其再犯本件
    施用第一級、第二級毒品之罪，係於觀察、勒戒執行完畢後
    五年內再犯該條例第10條第1 項、第2 項之罪，依毒品危害
    防制條例第23條第2 項規定，應逕予論罪科刑。
四、論罪科刑部分：
(一)按海洛因、安非他命分別為毒品危害防制條例第2 條第2 項
    第1 款、第2 款所定之第一級、第二級毒品，故核被告所為
    ，係犯上開條例第10條第1 項之施用第一級毒品罪及同條第
    2 項之施用第二級毒品罪。被告為施用第一級毒品海洛因、
    第二級毒品安非他命而持有之行為，均為其施用之高度行為
    所吸收而不另論罪。其所犯上開二罪犯意各別、行為互殊，
    應予分論併罰。
(二)本院爰審酌被告前已有因施用毒品經觀察、勒戒之紀錄，業
    如前述，竟仍再犯本件施用毒品之犯行，顯見其悔意不深，
    惟其施用毒品係自戕行為，對他人法益尚無具體危害，及其
    施用毒品之動機、犯罪後坦承犯行之態度等一切情狀，分別
    量處如主文所示之刑，以示懲儆。又被告係於96年4 月24日
    前為本案犯行，符合中華民國九十六年罪犯減刑條例所定之
    要件，爰依上開條例第2 條第1 項第3 款之規定，各減其刑
    期二分之一，及依該條例第9 條之規定就施用第一級毒品罪
    部分諭知易科罰金之折算標準，並就上開二罪減後之刑定其
    應執行之刑，及諭知易科罰金之折算標準，附此敘明。
(三)扣案安非他命一包驗餘淨重0.1527公克及安非他命殘渣袋四
    只內之微量安非他命粉末均係第二級毒品，皆應依毒品危害
    防制條例第18條第1 項前段規定宣告沒收銷燬之。又扣案盛
    裝上開安非他命之外包裝袋共五只，有防制毒品裸露、潮濕
    及便於攜帶之功能，與扣案吸食器一組均為被告所有供為本
    案犯行所用之物，業據其供承在卷，爰依刑法第38條第1 項
    第2 款之規定併予宣告沒收之。
據上論斷，應依刑事訴訟法第273 條之1 第1 項、299 條第1 項
前段，毒品危害防制條例第10條第1 項、第2 項、第18條第1 項
前段，刑法第11條前段、第41條第1 項、第51條第5 款、第38條
第1 項第2 款，中華民國九十六年罪犯減刑條例第2 條第1 項第
3 款、第7 條、第9 條，判決如主文。
本案經檢察官吳宗光到庭執行職務。
中　　華　　民　　國　　96　　年　　7 　　月　　31　　日
                  刑事第十七庭  法　官 張紹省
以上正本證明與原本無異。
如不服本判決應於送達後十日內向本院提出上訴狀。
                                書記官 周雅玲
中　　華　　民　　國　　96　　年　　7 　　月　　31　　日
附錄本案論罪科刑法條全文：
毒品危害防制條例第10條
施用第一級毒品者，處六月以上五年以下有期徒刑。
施用第二級毒品者，處三年以下有期徒刑。
